臺灣板橋地方法院交通事件裁定　　　 100年度交聲字第2954號
原處分機關　交通部公路總局臺北區監理所
異　議　人
即受處分人　陳冠諭原名陳泰源.
上列異議人即受處分人因違反道路交通管理處罰條例案件，不服
交通部公路總局臺北區監理所民國100 年8 月17日北監自裁字第
裁40-A00FCD920號裁決書所為處分，聲明異議，本院裁定如下：
    主  文
異議駁回。
    理  由
一、原處分意旨略以：異議人即受處分人陳冠諭（原名陳泰源）
    於民國100 年6 月25日17時56分許，將所駕駛車號1420-TM
    號自用一般小客車停放在臺北市○○區○○路2 段353 號前
    劃有紅線路段（引擎熄火、駕駛人離座）之違規行為，經臺
    北市政府警察局北投分局永明派出所執勤警員余茂松，以臺
    北市政府警察局掌電字第A00FCD920 號舉發違反道路交通管
    理事件通知單（下稱舉發通知單）當場舉發，異議人拒絕簽
    名收受，舉發員警遂於舉發通知單上註明「拒簽拒收」，視
    為異議人已收受該舉發通知單。嗣異議人不服舉發，於應到
    案日期前向原處分機關陳述意見，原處分機關函請舉發單位
    調查結果，認異議人確有在禁止臨時停車處所停車之違規行
    為，遂於100 年8 月17日以北監自裁字第裁40-A00FCD920號
    違反道路交通管理事件裁決書（下稱裁決書），依道路交通
    管理處罰條例第56條第1 項第1 款規定，及違反道路交通管
    理事件統一裁罰基準表之規定，裁處異議人罰鍰新臺幣9百
    元等情，有上開舉發通知單、臺北市政府警察局北投分局10
    0 年7 月12日北市警投分交字第10031516900 號函、上開裁
    決書各1 份在卷可稽，合先敘明。
二、異議意旨略以：伊於100 年6 月25日17時56分許，駕駛1420
    -TM 號自小客車，行經臺北市○○路○ 段352 號，因身體忽
    然不適，向永慶房屋借廁所，出來即看到一名警察站在車前
    ，伊連忙上前解釋，但該名警察不聽解釋即開出罰單。伊覺
    得法理不外人情，請考量伊當時情況撤銷原處分，爰聲明異
    議云云。
三、按汽車臨時停車時，設有禁止臨時停車標誌、標線處所不得
    臨時停車；汽車停車時，禁止臨時停車處所不得停車；汽車
    駕駛人停車時，在禁止臨時停車處所停車者，處新臺幣6 百
    元以上1 千2 百元以下罰鍰；道路交通安全規則第111 條第
    1 項第3 款、第112 條第1 項第1 款、道路交通管理處罰條
    例第56條第1 項第1 款分別定有明文；次按標線依其型態原
    則上分類為：「紅實線」：設於路側，用以禁止臨時停車；
    道路交通標誌標線號誌設置規則第149 條第1 項第1 款第5
    目亦設有規定。
四、經查：異議人坦承於上揭時間將車輛熄火停放於上揭禁止臨
    時停車處所，且該處路段地面確實劃有紅線之事實。雖異議
    人辯稱：當時伊因肚子不舒服，急需使用廁所，又因為伊兒
    子在行義路有塊土地，故向永慶房屋借廁所，順便問他們賣
    土地的事云云（見本院100 年9 月22日之訊問筆錄）。惟按
    因避免自己或他人生命、身體、自由、名譽或財產之緊急危
    難而出於不得已之行為，不予處罰。但避難行為過當者，得
    減輕或免除其處罰，行政罰法第13條固定有明文。然法定阻
    卻違法事由係以緊急危難狀態存在為必要，而所謂「出於不
    得已之行為」，必須通過比例原則之檢驗，亦即其避難行為
    之目的適當，行為之方式應屬唯一且必要，並應選擇造成損
    害最小之方式為之。異議人僅因一時急需使用廁所即違規停
    放車輛，難認係屬緊急危難狀態，亦無從認客觀上有何不得
    已須為該違規行為之情狀，是異議人上開所辯，委無可取。
五、綜上所述，本件異議人確有於上揭時、地駕駛自用一般小客
    車在禁止臨時停車處所停車（紅線停車）之違規事實，原處
    分機關援引道路交通管理處罰條例第56條第1 項第1 款規定
    ，並依違反道路交通管理事件統一裁罰基準表，裁處異議人
    罰鍰新臺幣9 百元，核無不合，本件異議為無理由，應予駁
    回。
據上論斷，應依道路交通管理處罰條例第87條第2 項，道路交通
事件處理辦法第18條，裁定如主文。
中    華    民    國  100     年    11    月    30    日
                  刑事第二庭    法  官  樊季康
以上正本證明與原本無異
如不服本裁定應於送達後5日內向本院提出抗告狀
                                書記官  陳秀慧
中    華    民    國   100    年    12    月    2     日